# 工程施工-间接费用

提问人：zico9999 时间：2012-06-29 09:39:14
陈版：作为施工企业的项目部发生的业务招待费用，是否计入“工程施工-间接费用”？我个人意见此类费用应该直接计入项目部的管理费用（这样所得税汇算清缴时还可以防止以后年度的调整），但是项目部给我的答复是他们只使用“工程施工”科目，在施工期间是没有当期损益的概念的。

回答人：chenyiwei
回复 zico9999 的帖子
该项目部的观点不恰当。由于工程施工属于存货项目，因此可计入该存货项目成本的范围也受到存货、建造合同等准则规定的限制。业务招待费不能直接改变工程项目的状态，不属于使得该工程项目达到预定可使用状态所需的必要支出，发生时应当直接费用化处理，不能计入工程成本。